臺灣彰化地方法院刑事裁定　　　　　　　　96年度聲字第33號
聲　請　人　臺灣彰化地方法院檢察署檢察官
受　刑　人　甲○○
上列聲請人因受刑人數罪併罰有二裁判以上，聲請定其應執行之
刑（95年度執聲字第1421號），本院裁定如下：
    主  文
甲○○所犯如附表所示之罪及所處之刑，應執行有期徒刑陸月，
如易科罰金，以銀元佰元即新臺幣玖佰元折算壹日。
    理  由
一、按裁判確定前犯數罪者，併合處罰之；又數罪併罰有二裁判
    以上者，依刑法第51條之規定，定其應執行之刑，同法第50
    條、第53條分別定有明文。次按行為後法律有變更者，適用
    行為時之法律。但行為後之法律有利於行為人者，適用最有
    利於行為人之法律，刑法第2條第1項定有明文；再按依刑法
    第51條定應執行刑時，裁判確定前犯數罪，其中一罪在新法
    施行前者，亦應為新舊法比較（最高法院於民國95年5月23
    日第8次刑事庭會議決議可資參照）。本件受刑人於裁判確
    定前所犯數罪均係於95年7月1日前犯之，而刑法第51條業於
    94 年1月7日修正公布，並於95年7月1日施行，修正前刑法
    第51 條規定：「數罪併罰，分別宣告其罪之刑，依左列各
    款定其應執行者：」，其中第5款規定：「宣告多數有期徒
    刑者，於各刑中之最長期以上，各刑合併之刑期以下，定其
    刑期。但不得逾20年。」，修正後刑法第51條第5款規定：
    「宣告多數有期徒刑者，於各刑中之最長期以上，各刑合併
    之刑期以下，定其刑期。但不得逾30年」。比較結果，修正
    後刑法並非較有利於受刑人，依刑法第2條第1項前段之規定
    ，仍應適用受刑人行為時之舊法，定其應執行之刑，合先敘
    明。又受刑人行為後，刑法第41條亦有修正，於犯罪時之刑
    法第41條第1項規定：「犯最重本刑為5年以下有期徒刑以下
    之刑之罪，而受6個月以下有期徒刑或拘役之宣告，因身體
    、教育、職業、家庭之關係或其他正當事由，執行顯有困難
    者，得以1元以上3元以下折算一日，易科罰金。但確因不執
    行所宣告之刑，難收矯正之效，或難以維持法秩序者，不在
    此限。」；再受刑人行為時之易科罰金折算標準，修正前罰
    金罰鍰提高標準條例第2條前段（現已刪除）規定，就其原
    定數額提高為100倍折算1日，則本件受刑人行為時之易科罰
    金折算標準，應以銀元300元折算1日，經折算為新臺幣後，
    應以新臺幣900元折算為1日。惟95年7月1日施行之刑法第41
    條第1項則規定：「犯最重本刑為5年以下有期徒刑以下之刑
    之罪，而受6個月以下有期徒刑或拘役之宣告者，得以新臺
    幣1000元、2000元或3000元折算1日，易科罰金。但確因不
    執行所宣告之刑，難收矯正之效，或難以維持法秩序者，不
    在此限」。比較修正前後易科罰金折算標準之結果，以95年
    7月1日施行前之規定，較有利於受刑人，則應依刑法第2條
    第1項前段，適用修正前刑法第41條第1項前段規定，定其易
    科罰金折算標準。綜上，依整體比較結果，本件定其應執行
    之刑應依刑法第2條第1項前段之規定，適用行為時之舊法。
二、經查，本件受刑人前因違反家庭暴力防治法案件，經本院以
    95年度簡字第191號判處有期徒刑3月，如易科罰金，以銀元
 　 300元折算1日，並於95年5月2日確定，復因詐欺案件，經本
    院以95年度易字第994號判處有期徒刑4月，如易科罰金，以
    銀元300元折算1日，並於95年11月27日確定等情，有本院刑
    事判決及臺灣高等法院被告前案紀錄表4頁附卷可憑，是以
    受刑人所犯數罪，均在裁判確定前，且有二以上之裁判同時
    存在，參諸前揭規定及說明，檢察官聲請定其應執行之刑，
    於法核屬有據，應予准許。至受刑人所犯上述95年度簡字第
    191號違反家庭暴力防治法案件，已易科罰金執行完畢，固
　　有臺灣高等法院被告前案紀錄表乙份在卷可稽，惟按數罪併
  　罰之案件，其各罪判決均係宣告刑，縱令其中一罪之宣告刑
    在形式上已經執行，仍應由法院定其應執行刑，俟檢察官指
    揮執行「應執行刑」時，再就形式上已執行部分予以折抵（
    最高法院87年台上字第4099號判決參照），附此敘明。
三、依刑事訴訟法第477條第1項，刑法第2條第1項前段、第53條
    條，修正前刑法第51條第5款、第41條第1項前段，修正前罰
    金罰鍰提高標準條例第2條，現行法規所定貨幣單位折算新
    臺幣條例第2條，裁定如主文。
中　　華　　民　　國　　96　　年　　1 　　月　　8 　　日
                  刑事第二庭    法  官  尚安雅
以上正本證明與原本無異。
如不服本裁定，應於送達後5日內向本院提出抗告狀（須附繕本
）。
中　　華　　民　　國　　96　　年　　1 　　月　　10　　日
                                書記官  廖建興
附表：
┌───┬────┬─────┬──────┬─────────────────┬─────────────────┬───────┐
│罪  名│宣 告 刑│犯      罪│偵 查 年 度 │最      後      事      實      審│  確       定       判       決   │備          註│
│      │        │          │            ├────┬─────┬──────┼────┬─────┬──────┤              │
│      │        │          │    及      │        │          │判       決 │法    院│案      號│判       決 │              │
│      │        │          │            │法    院│案      號│            │        │          │            │              │
│      │        │日      期│案      號  │        │          │日       期 │        │          │確 定 日 期 │              │
├───┼────┼─────┼──────┼────┼─────┼──────┼────┼─────┼──────┼───────┤
│家庭暴│有期徒刑│94年9月18 │彰化地檢95年│彰化地院│95年度彰簡│95年3月20日 │彰化地院│95年彰簡字│95年5月2日  │彰化地檢95年度│
│力防治│3月（已 │日        │度撤緩偵字第│        │字第191號 │            │        │第191號   │            │執字第2924號（│
│法    │執畢）  │          │12號        │        │          │            │        │          │            │已執畢）      │
│      │        │          │            │        │          │            │        │          │            │              │
├───┼────┼─────┼──────┼────┼─────┼──────┼────┼─────┼──────┼───────┤
│詐  欺│有期徒刑│94年9月14 │彰化地檢95年│彰化地院│95年度易字│95年10月30日│彰化地院│95年度易字│95年11月27日│彰化地檢95年度│
│      │4月     │日起至94年│度調偵字第21│        │第994號   │            │        │第994號   │            │執字第5433號  │
│      │        │11月23日止│9號         │        │          │            │        │          │            │              │
│      │        │          │            │        │          │            │        │          │            │              │
└───┴────┴─────┴──────┴────┴─────┴──────┴────┴─────┴──────┴───────┘
